# 应付职工薪酬附注中代扣代缴社保填列

提问人：我 购乐 112 时间：2022-12-04 00:29:40
附注中本年增加数中代扣代缴的社保款从工资中扣减填列在社保费本年增加项中吗？

回答人：chenyiwei
不应重复纳入。应付职工薪酬的附注中的社保仅为企业负担部分。不含由个人负担、从工资中代扣的部分。

提问人：我 购乐 112 时间：2022-12-06 20:58:49
谢谢陈版，政府会计制度解释的包含代扣个人的社保，而且现流表支付给职工的等于附注应付职工薪酬减少数-工会经费及应交个税的差额，那代扣的社保在应付职工薪酬附注中如何列示？

回答人：chenyiwei
个人负担的社保应当体现为“工资和奖金”的其他减少，与代扣代缴的个人所得税一致。